臺灣高等法院臺南分院刑事裁定
111年度抗字第616號
抗  告  人  
即  被  告  蔡佾峵
指定辯護人  張家慶（原審約聘公設辯護人）  
上列抗告人因聲請具保停止羈押案件，不服臺灣嘉義地方法院中
華民國111年7月26日裁定（111年度聲字第611號），提起抗告，
本院裁定如下：
    主  文
抗告駁回。
    理  由
一、本件抗告意旨略以：我因工作受傷住院一週，需要復健方可
    痊癒，本件羈押讓我無法復健；我已將毒品來源據實供出，
    並無迴護之情，且毒品來源騷擾我的家人，我已跟他們劃清
    界線，不可能串證，請求具保，為此提起抗告。
二、原裁定意旨略以：
　㈠被告不符合刑事訴訟法第114條所定不得駁回其聲請之情形：
    被告涉犯販賣毒品罪嫌，非屬法定最重本刑3年以下有期徒
    刑之罪，亦無現罹疾病，非保外治療顯難痊癒之情形，核與
    刑事訴訟法第114條第1款、第3款所定不得駁回具保聲請之
    事由不符。
  ㈡本件羈押原因仍繼續存在，並且有羈押之必要性：
  ⒈被告經法院訊問後，坦承販賣毒品犯行，且有購毒者許哲瑋
    、黃俊諺、蕭勝偉、李文斌、蔡沛翰、張宇翔警偵證述、鑑
    驗書、車輛詳細資料報表、數位鑑識報告、雙向通聯記錄、
    檢察事務官偵查報告、勘驗報告、扣案毒品清冊及照片、被
    告與購毒者之對話翻拍照片及扣案物可資為證，足見被告涉
    犯毒品危害防制條例第9條第3項、第4條第6項、第3項、第4
    項之販賣第三級毒品既、未遂，販賣第三級毒品及而混合二
    種以上之毒品既、未遂罪、販賣第四級毒品而混合二種以上
    之毒品既、未遂罪之犯罪嫌疑重大。
　⒉被告歷次警、偵訊供述之毒品來源不同，實有維護上手之情
    形，且被告於偵查中自陳：於110年8月13日被抓時，苦瓜就
    知道我被抓了，我不知道他如何知道等語，有相當理由認其
    有勾串共犯之虞。
  ⒊被告前於110年8月13日已為警查獲並送交地檢署，經釋放後
    ，竟又返回該販毒集團，持續販賣毒品，為如起訴書犯罪事
    實欄一㈡之10次販賣毒品犯行，顯然有反覆實行同一犯罪之
    虞，而有羈押之原因。
  ⒋審酌毒品嚴重戕害社會秩序，我國為遏止毒品流通，屢屢提
    高毒品犯罪之法定刑度，被告前已經司法單位偵查，仍未停
    止販賣毒品，考量社會公共利益、被告侵害社會法益程度，
    以及羈押對被告人身自由之限制等，認命被告提供重保、限
    制出境、限制住居，尚非與羈押相同有效之手段。又本案雖
    訂於111年7月28日宣判，然被告、辯護人、檢察官均得於上
    訴期間內提起上訴，審判程序尚未終結，為確保本案審理及
    執行程序之進行，在權衡國家刑事司法權之有效行使、社會
    秩序及公共利益、被告人身自由之私益及防禦權受限制之程
    度後，本院認對被告維持羈押裁定尚屬適當、必要，合乎比
    例原則。
　⒌綜上，被告聲請具保、限制住居停止羈押，原審認羈押原因
    仍屬存在，不能因具保、限制住居而使之消滅，而有繼續羈
    押之必要。是被告具保停止羈押之聲請，礙難准許，應予駁
    回。
三、按被告及得為其輔佐之人或辯護人，得隨時具保，向法院聲
    請停止羈押，刑事訴訟法第110條第1項定有明文。又羈押之
    目的，在於確保刑事偵查、審判程序之完成及刑事執行之保
    全。被告究竟有無刑事訴訟法第101條、第101條之1所規定
    之羈押要件情形，應否羈押，以及羈押後其羈押原因是否仍
    然存在，有無繼續羈押之必要，事實審法院本得斟酌個案情
    節、訴訟進行程度及其他一切情形而為認定，故受羈押之被
    告除確有刑事訴訟法第114條所列情形之一者外，其應否羈
    押或延長羈押，事實審法院自有認定裁量之權（最高法院10
    5年度台抗字第85號裁定意旨參照）。
四、經查：
　㈠本院核閱卷證資料，抗告人即被告坦承犯行，並有上開證人
    證述、鑑驗書、車輛詳細資料報表、數位鑑識報告、雙向通
    聯記錄、檢察事務官偵查報告、勘驗報告、扣案毒品清冊及
    照片、被告與購毒者之對話翻拍照片及扣案物可資佐證，被
    告犯罪嫌疑重大，其所涉犯既為最輕本刑7年以上有期徒刑
    之重罪，縱被告得依毒品危害防制條例第17條第2項之規定
    減輕其刑，本案將來如判刑確定，抗告人仍須面臨長期自由
    刑之執行，日後實有畏罪逃亡拒絕到案之高度可能性。
　㈡再者，被告前於110年8月13日已為警查獲並送交地檢署，經
    釋放後，竟又返回該販毒集團，持續販賣毒品，為如起訴書
    犯罪事實欄一㈡之10次販賣毒品犯行，顯有反覆實行同一犯
    罪之虞，而有羈押之原因。　
　㈢被告本案涉犯12罪，犯罪情節非輕，對社會治安已造成嚴重
    危害，及國家刑罰權遂行之公益考量，權衡公、私益比例，
    且為確保後續審判及執行程序之進行，被告實有羈押之必要
    ，而無從以交保、限制住居等手段代替。
　㈣從而，原審以被告犯毒品危害防制條例上開罪名，犯罪嫌疑
    重大，所犯為最輕本刑7年以上有期徒刑之罪，有相當理由
    足認其有逃亡之虞及再犯之虞，而依刑事訴訟法第101條第1
    項第3款、第101條之1第1項第10款之規定，認有羈押之原因
    及必要，該羈押強制處分手段與保全證據之目的相當，亦符
    合比例原則，且具保、責付或限制住居等均不足以確保後續
    審理、執行程序之順利進行，因而於111年6月9日羈押被告
    ，並駁回被告具保停止羈押之聲請，經核並無違誤。
　㈤抗告意旨以被告坦承犯行並無迴護、串證，且受傷需要復健
    為由，指摘原裁定不當，然上開辯解均與羈押原因無關，為
    無理由；另抗告意旨所指被告身體狀況，非屬消滅羈押原因
    及必要性之事由，自不得以此具保停止羈押。本件抗告為無
    理由，應予駁回。
五、據上論結，應依刑事訴訟法第412條，裁定如主文。
中　　華　　民　　國　　111 　年　　8 　　月　　11　　日
                  刑事第五庭    審判長法　官  蔡廷宜
                                      法　官  蔡川富
                                      法　官  翁世容
以上正本證明與原本無異。
不得再抗告。
　　　　　　　　　　　　　　　　　　　書記官  顏惠華　　
中　　華　　民　　國　　111 　年　　8 　　月　　11　　日